# 股权投资

提问人：13309093133glj 时间：2022-12-19 19:55:31
甲公司持有乙公司85%股权，持有丙公司73%股权，同时乙公司持有丙公司27%股权，本年度丙公司分配股利 800 万，其中甲公司对丙公司确认投资收益 584 万（ 800 _0.73)_ ，乙公司对丙公司确认投资收益 _216_ 万（ _800_ 0.27)，乙公司本年未分配。在合并层面上，对丙公司抵消投资收益调整分录抵消金额应为：借：投资收益 800 _0.85_ 0.27+800*0.73 ，请问陈版，这样处理，对吗

回答人：chenyiwei
在甲公司的合并报表层面，甲、乙公司确认的对丙公司的投资收益应完全抵销。丙公司没有外部少数股东，视同全资子公司。
在计算关于乙公司的少数股东权益时，将乙公司持有丙公司27%股权对应的投资收益（模拟权益法）纳入乙公司净利润，以乙公司净利润的15%作为少数股东损益。
主帖计算的投资收益抵销金额不完整，因此是不恰当的。